【裁判字號】    97,交聲,74
【裁判日期】    970418
【裁判案由】    交管條例聲異
【裁判全文】
臺灣板橋地方法院交通事件裁定
原處分機關  交通部公路總局臺北區監理所
異  議  人
即受處分人  甲○○
上列異議人即受處分人因違反道路交通管理處罰條例案件，對於
交通部公路總局臺北區監理所於民國97年1 月3 日北監自裁字裁
40－Z00000000 號所為之處分，聲明異議，本院裁定如下：
    主  文
異議駁回。
    理  由
一、按汽車行駛於高速公路，不遵管制規則，而未依規定使用路
    肩者，處汽車駕駛人新臺幣（下同）3,000 元以上6,000 元
    以下罰鍰，並記違規點數1 點，道路交通管理處罰條例第33
    條第1 項第9 款、第63條第1 項第1 款分別定有明文。
二、異議意旨略以：異議人於民國96年9 月24日因執行高速公路
    割草作業，因此異議人所有車牌號碼8T-4602 號自用一般小
    客貨車必須行駛於高速公路路肩。異議人上開車輛已領有車
    輛施工通行證，而割草作業屬移動式作業，作業程序是於每
    300 公尺或500 公尺不等距離放置2 位作業人員，當天工作
    路段是中山高速公路北上56公里至54公里，當時正值下班時
    間而已結束割草工作，須沿路肩行駛以搭載割草人員及機器
    等，故採證照片自然無法拍到割草的動作。為此，實難甘服
    原處分機關之裁決，爰依法聲明異議，請求撤銷原處分云云
    。
三、經查：
  (一)異議人即受處分人甲○○所有車牌號碼8T-4602 號自用一般
    小客貨車於96年9 月24日下午5 時7 分許，行經國道一號高
    速公路北上55公里處時，因「行駛高速公路違規使用路肩」
    之違規行為，為錄影儀器錄影存證後經警掣單逕行舉發等情
    ，有公警局交字第Z00000000 號舉發違反道路交通管理事件
    通知單1 件及採證照片1 幀附卷可稽。
  (二)而本件違規車輛（即車牌號碼8T-4602 號）係異議人甲○○
    ，固有交通部臺灣區○道○○○路北區工程處97年3 月24日
    北工中字第0976002875號函1 件在卷可按，惟該8T-4602 號
    車輛之人員於上開違規日期並無從事割草作業工作一節，亦
    據上開交通部臺灣區○道○○○路北區工程處函載述甚明，
    且該車於前揭違規時地係沿途行駛路肩，並無割草情形，亦
    經內政部警政署國道公路警察局第一警察隊96年12月25日公
    警一交字第0960175938號函記載明確，有該函1 件在卷可參
    ，足徵異議人上開車輛於前揭違規時地並無執行高速公路割
    草作業。是異議人辯稱：伊所有上開車輛是因在高速公路上
    割草施工，必須沿著路肩施作，才被拍照了云云，自無可採
    。至異議人雖提出96高速公路施工車輛證影本1 紙以證明其
    確有受僱在96年間施作高速公路割草，然異議人既非因應執
    行高速公路割草作業而違規，自無僅因領有上開施工車輛證
    即可在高速公路上任何時地違規均不予處罰，故本件異議人
    聲明異議理由，顯係事後圖卸處罰之詞，要無可信。
四、綜上所述，異議人駕車行駛高速公路違規使用路肩之違規事
    實，堪以認定。原處分機關依據道路交通管理處罰條例第33
    條第1 項第9 款、第63條第1 項第1 款及違反道路交通管理
    事件統一裁罰基準表規定，裁處異議人罰鍰4000元，並記違
    規點數1 點，核無違誤，自應予維持。本件異議為無理由，
    應予駁回。
五、據上論斷，應依道路交通管理處罰條例第87條第2 項，道路
    交通案件處理辦法第19條，裁定如主文。
中    華    民    國    97    年    4     月  18      日
                      交通法庭  法  官  李麗珠
上列正本證明與原本無異。
如不服本裁定，應於裁定送達後五日內敘明抗告理由，向本院提
出抗告狀。
                                書記官  林政良
中    華    民    國    97    年    4     月    18    日


司法院資訊處製作；財團法人民間司法改革基金會備份。
